【裁判字號】    99,抗,1165
【裁判日期】    990824
【裁判案由】    假處分
【裁判全文】
臺灣高等法院民事裁定                  99年度抗字第1165號
抗  告  人  西北工業股份有限公司
法定代理人  甲○○
代  理  人  鄧湘全律師
            林世勛律師
上列抗告人因與相對人西原企業股份有限公司間定暫時狀態之處
分事件，對於中華民國99年6月21日臺灣桃園地方法院99年度裁
全字第40號裁定，提起抗告，本院裁定如下：
    主  文
抗告駁回。
抗告訴訟費用由抗告人負擔。
    理  由
一、按於爭執之法律關係，為防止發生重大之損害或避免急迫之
    危險或有其他類似之情形而有必要時，得聲請為定暫時狀態
    之處分。前項裁定，以其本案訴訟能確定該爭執之法律關係
    者為限。而關於爭執之法律關係及定暫時狀態之原因，應釋
    明之，此觀民事訴訟法第538條第1項、第2項、第538條之4
    準用第526條第1項規定自明。而所稱釋明者，僅係法院就某
    項事實之存否，得到大致為正當之心證，即為已足，此與證
    明須就當事人所提證據資料，足使法院產生堅強心證，可確
    信其主張為真實者，尚有不同（最高法院98年度台抗字第80
    7號裁定參照）。又定暫時狀態之處分，係保全程序，並非
    確定私權之訴訟，聲請人就爭執之法律關係所主張之實體上
    理由，是否正當，乃屬本案判決之問題，非於保全程序所能
    解決之事項（最高法院98年度台抗字第65號裁定參照）。
二、本件相對人主張伊向抗告人承租西北工業園區內門牌號為桃
    園縣平鎮市○○路659巷111號（門牌改編前為桃園縣平鎮市
    建安里22鄰東勢39之1號1樓）之廠房（下稱系爭廠房），惟
    抗告人竟向伊請求給付租賃契約未約定之管理費，又阻止伊
    使用系爭廠房，並終止兩造間之租賃契約等情，業據其提出
    租賃契約書、租金發票、板橋光復橋郵局第21號存證信函、
    現場照片、及台北敦南郵局第73號存證信函為證（見原法院
    卷第6-22、33-35頁），堪認相對人已就本件聲請定暫時狀
    態處分所爭執之法律關係即兩造間關於系爭廠房之租賃關係
    存否，已盡釋明之責。雖抗告人抗辯相對人係無償使用系爭
    廠房，且堆置大量事業廢棄物，並在工業園區開堆高機亂搬
    伊之貨物，已構成違法使用，自應終止其使用，本件並無定
    暫時狀態處分之基礎原因事實云云，並提出現場照片為證（
    見原法院卷第103-113頁）。惟核屬就爭執之法律關係所為
    實體上之主張，乃應待本案訴訟予以確定，殊非本件保全程
    序所得予以審究。
三、至就「為防止發生重大之損害或避免急迫之危險或有其他相
    類之情形而有必要」之定暫時狀態處分原因，相對人則主張
    伊已與其他廠商簽有經銷、供貨等合約，履行期即將屆至，
    抗告人阻止伊使用系爭廠房生產出貨，將致伊受有難以估計
    之營業損失暨應負相關損害賠償責任，況抗告人除以存證信
    函通知終止兩造間之租賃契約外，並表示欲處分伊所購買置
    放於系爭廠房內之原料等情，亦已據其提出現場照片、經銷
    合約、報價表、估價單、起訴狀暨裁判費繳納收據、及搬遷
    相片為證（見原法院卷第19-22、23-29、30-32、52-56、63
    頁）。雖抗告人抗辯伊已多次以各種方式聯絡相對人，同意
    相對人可至系爭廠房將所堆放之物品、機器運走，惟相對人
    竟予以拒絕，足見相對人堆放之物品、機器並無任何可能遭
    轉讓、處分之急迫危險，並無定暫時狀態處分之原因云云，
    並提出現場照片為證（見原法院卷第103-107頁）。然依抗
    告人在原法院所提出之存證信函已明載請求相對人應於該函
    到達7日內盡速將所有堆置之大量廢棄物及其他置放物品全
    部清運完畢，否則一律視為廢棄物處理（見原法院卷第114-
    116頁）。足見相對人已就其所主張為防止發生重大之損害
    及避免急迫之危險而有定暫時狀態處分之原因予以為相當釋
    明，並已據其陳明願供擔保，以補釋明之不足，依前開說明
    ，顯已符合定暫時狀態處分之要件，自應准許。從而，原法
    院裁定准許相對人供擔保後，就系爭廠房為定暫時狀態之處
    分，並無違誤。抗告意旨仍執前詞指摘原裁定不當，聲明廢
    棄，為無理由。
據上論結，本件抗告為無理由，依民事訴訟法第495條之1第1項
、第449條第1項、第95條、第78條，裁定如主文。
中    華    民    國    99    年    8    月    24    日
                 民事第六庭
                        審判長法  官 林鄉誠
                              法  官 梁玉芬
                              法  官 張  蘭
正本係照原本作成。
本裁定除以適用法規顯有錯誤為理由外，不得再抗告。如提起再
抗告，應於收受後10日內委任律師為代理人向本院提出再抗告狀
。並繳納再抗告費新台幣１千元。
中    華    民    國    99    年    8    月     26    日
                              書記官 黃麗玲

司法院資訊處製作；財團法人民間司法改革基金會備份。
